【裁判字號】    97,訴,187
【裁判日期】    970319
【裁判案由】    毒品危害防制條例
【裁判全文】
臺灣基隆地方法院刑事判決               97年度訴字第187號
公  訴  人  臺灣基隆地方法院檢察署檢察官
被      告  乙○○
上列被告因毒品危害防制條例案件，經檢察官提起公訴（96年度
毒偵字第3296號），於本院準備程序進行中，被告就被訴之事實
為有罪之陳述，本院合議庭乃裁定由受命法官依簡式審判程序獨
任進行審理，並判決如下：
    主  文
乙○○施用第一級毒品，累犯，處有期徒刑肆月，如易科罰金，
以新臺幣壹仟元折算壹日。
    事  實
一、乙○○前因違反毒品危害防制條例案件，經本院裁定送勒戒
    處所觀察、勒戒後，認有繼續施用毒品之傾向，再經本院裁
    定令入戒治處所施以強制戒治1年，嗣於91年12月28 日因執
    行完畢出所，並經台灣基隆地方法院檢察署檢察官於91年12
    月30日，以91年度戒毒偵字第93號案件，而為不起訴之處分
    確定。又因施用毒品及贓物案件，分別經本院判處有期徒刑
    6 月、3月，並定其應執行有期徒刑8月確定；又因贓物案件
    ，經本院判處應執行拘役65日，二案接續執行，而於93年10
    月9 日縮刑期滿執行完畢；再因施用第一級毒品案件，經本
    院於94年4月4日以94年度訴字第65號判處有期徒刑7 月確定
    ，於94年12月23日縮刑期滿執行完畢。詎乙○○仍不知戒除
    毒癮，復基於施用第一級毒品海洛因之犯意，於96年11月28
    日中午12時許，在其位於基隆市○○區○○路10號5 樓之住
    處內，以注射針筒注射手臂方式，非法施用第一級毒品海洛
    因1次。嗣於同日下午3時20分許，在基隆市○○路60號前為
    警盤檢查獲，經其同意採驗其尿液結果，呈嗎啡（17660ng/
    ml）、可待因（1840ng/ml）陽性反應，而悉上情。
二、案經基隆市警察局第一分局移送臺灣基隆地方法院檢察署檢
    察官偵查起訴。
    理  由
一、程序事項：
    本件被告乙○○所犯者非為死刑、無期徒刑、最輕本刑為3
    年以上有期徒刑之罪或高等法院管轄第一審案件，其於準備
    程序進行中，先就被訴事實為有罪之陳述，經告知其簡式審
    判程序之旨，並聽取公訴人、被告之意見後，本院依刑事訴
    訟法第273條之1第1 項之規定，裁定由受命法官獨任進行簡
    式審判程序，合先敘明。
二、認定事實所依據之證據及理由：
    (一)被告自白：被告於偵查中及本院審理中自白確有於上開時
      、地施用第一級毒品海洛因1 次之犯行事實，其任意自白
      核與下列事證相符，應堪採為證據。
    (二)尿液檢驗結果：
      臺灣尖端先進生技醫藥股份有限公司濫用藥物檢驗報告乙
      紙（附於96年度毒偵字第3296號偵查卷第14頁），足證經
      被告同意採集其尿液送驗結果呈嗎啡（17660ng/ ml）、
      可待因（1840ng/ml）陽性反應。
    (三)臺灣高等法院被告全國前案紀錄表附卷可參，足認被告確
      有如事實所載之觀察、勒戒及徒刑之執行等事實。
三、論罪及科刑之理由：
  (一)查海洛因係毒品危害防制條例所列管之第一級毒品，此為該
    條例第2條第2項第1 款所明定。核被告所為，係犯毒品危害
    防制條例第10條第1 項之施用第一級毒品罪。被告持有第一
    級毒品以供其施用，其持有之低度行為應為其施用之高度行
    為所吸收，不另論罪。
  (二)被告曾有如前所述之犯罪科刑及刑之執行情形，此有臺灣高
    等法院被告前案紀錄表可稽，其於有期徒刑執行完畢後，5
    年內故意再犯本件最重本刑有期徒刑之罪，構成累犯，應依
    刑法第47條第1項規定加重其刑。
  (三)按立法院於86年10月30日三讀通過，87年5月20 日公布，同
    年月22日生效之毒品危害防制條例，該條例對於施用毒品之
    被告改以「治療」、「矯治」為目的，非重在「處罰」，被
    告犯後已規則接受美沙冬替代療法治療，於97年3月14 日之
    尿液檢結果顯示其AMPHETA檢驗值為<100ng/ml（參考值<500
    ng/ml）、MORPHINE檢驗值為<50ng/ml（參考值＜300ng/ml
    ），有長庚紀念醫院臨床病理檢驗報告單乙紙在卷可資，前
    開立法目的已達，若科以最低度刑仍嫌重，爰依刑法第59條
    規定酌量減輕其刑，並依法先加後減之。
  (四)爰審酌被告犯罪之動機、目的、犯罪時所受之刺激、犯罪之
    手段、犯人之生活狀況、品行、智識程度、犯罪所生之危險
    或損害、犯罪後之態度等一切情狀，判處如主文所示之刑，
    並諭知易科罰金之折算標準。
四、據上論斷，應依刑事訴訟法第273條之1第1項、第299條第1
    項前段，毒品危害防制條例第10條第1項、第23條第2項，刑
    法第11條前段、第47項第1項、第41條第1項前段、第59條，
    判決如主文。
本案經檢察官甲○○到庭執行職務。
中    華    民    國    97    年    3    月    19    日
                  刑事第三庭法    官  林淑鳳
以上正本證明與原本無異。
如不服本判決應於收受本判決後10日內向本院提出上訴書狀，其
未敘述上訴理由者，並得於提起上訴後10日內向本院補提理由書
狀（均須按他造當事人之人數附繕本）「切勿逕送上級法院」。
中    華    民    國    97    年    3    月    21    日
                            書 記 官  郭廷耀
附錄論罪法條：
毒品危害防制條例第10條第1項
施用第一級毒品者，處 6 月以上 5 年以下有期徒刑。


司法院資訊處製作；財團法人民間司法改革基金會備份。
